臺灣高等法院臺中分院刑事裁定          100年度抗字第998號
抗  告  人  臺灣臺中地方法院檢察署檢察官
受  刑  人  陳東源
上列抗告人因聲請定應執行之刑案件，不服臺灣臺中地方法院中
華民國100年10月19日裁定（100年度聲字第3982號），提起抗告
，本院裁定如下：
    主  文
抗告駁回。
    理  由
一、本案臺灣臺中地方法院檢察署檢察官之抗告意旨略以：受刑
    人陳東源除原裁定如附表編號1、2所示2罪外，尚有多次違
    反毒品危害防制條例犯行，並經法院判決確定，合併定應執
    行刑為有期徒刑4年6月（臺灣臺中地方法院100年度聲字第
    1326號刑事裁定），此有受刑人陳東源之全國刑案資料查註
    表1份在卷可參，由此足見其具有施用及轉讓毒品之慣習性
    。從而，原裁定僅合併定應執行刑為有期徒刑2年，實屬過
    輕，難謂允當，請將原裁定撤銷，更為適當合法之裁定等語
    。
二、按宣告多數有期徒刑者，於各刑中之最長期以上，各刑合併
    之刑期以下，定其刑期，但不得逾30年，刑法第51條第5款
    定有明文。又法律上屬於自由裁量之事項，並非概無法律性
    之拘束。自由裁量係於法律一定之外部性界限內（以定執行
    刑言，即不得違反刑法第51條之規定），使法官具體選擇以
    為適當之處理；因此在裁量時，必須符合所適用之法規之目
    的。更進一步言，須受法律秩序之理念所指導，此亦即所謂
    之自由裁量之內部性界限。關於定應執行之刑，既屬自由裁
    量之範圍，其應受此項內部性界限之拘束，要屬當然（最高
    法院80年度台非字第473號刑事判例意旨參照）。
三、經查：受刑人陳東源先後犯有如附表編號1、2所示之罪，經
    分別判處徒刑確定在案，並由臺灣臺中地方法院檢察署檢察
    官聲請原裁定法院定其應執行之刑，經原裁定法院認聲請為
    正當，而就附表編號1、2所示之罪定其應執行刑為有期徒刑
    2年，係在各刑中之最長期以上，各刑合併之刑期以下，未
    逾越法律之界限，屬法院裁量職權之適法行使，參以受刑人
    陳東源如附表編號1、2所示轉讓第一級毒品2罪之情節及非
    難評價，原裁定法院所定之應執行刑，尚稱妥適。檢察官雖
    以受刑人陳東源另有多次違反毒品危害防制條例等犯行經法
    院判刑確定，並由臺灣臺中地方法院以100年度聲字第1326
    號定應執行刑為有期徒刑4年6月在案，因認受刑人陳東源有
    施用及轉讓毒品之慣習性，乃認原裁定所定應執行刑過輕等
    語而提起抗告。然觀諸上開臺灣臺中地方法院100年度聲字
    第1326號定應執行刑之案件，受刑人陳東源所犯係與本案無
    關之施用毒品之11罪及傷害之1罪，有受刑人陳東源之臺灣
    高等法院被告前案紀錄表1份在卷可稽（見本院卷第20頁反
    面），難據此認為受刑人陳東源本案如附表編號1、2所示之
    轉讓毒品犯行具有慣習性；又受刑人陳東源本案如附表編號
    1、2所犯均係轉讓第一級毒品罪，與受刑人陳東源在前開臺
    灣臺中地方法院100年度聲字第1326號經裁定應執行刑之施
    用毒品罪部分有無慣習性，亦無關聯，尚均非本案原裁定依
    法應考量為定應執行刑之憑據。揆諸前開說明，檢察官抗告
    意旨以受刑人陳東源他案定執行刑之裁定，指摘原裁定不當
    ，不能認為有理由，應予駁回。
四、據上論斷，應依刑事訴訟法第412條，裁定如主文。
中    華    民    國   100    年    11    月    30    日
            刑事第八庭  審判長法  官  廖  柏  基
                              法  官  梁  堯  銘
                              法  官  李  雅  俐
以上正本證明與原本無異。
如不服本裁定，得於收受送達5日內向本院提出抗告書狀 (須附
繕本)。
                              書記官  李  妍  嬅
中    華    民    國   100    年    11    月    30    日
附    表:
┌────────┬─────────┬─────────┬────────┐
│編            號│       1          │       2          │                │
├────────┼─────────┼─────────┼────────┤
│罪            名│毒品危害防制條例  │毒品危害防制條例  │                │
│                │（轉讓第一級毒品）│（轉讓第一級毒品）│                │
├────────┼─────────┼─────────┼────────┤
│宣     告     刑│有期徒刑1年4月    │有期徒刑1年4月    │                │
├────────┼─────────┼─────────┼────────┤
│犯   罪  日   期│99年4月9日下午3、4│99年6月3日晚上8、9│                │
│                │時許              │時許              │                │
├────────┼─────────┼─────────┼────────┤
│偵查（自訴）機關│臺中地檢99年度偵字│臺中地檢99年度偵字│                │
│年  度    案  號│第13999、15794、15│第13999、15794、15│                │
│                │963、17154、19578 │963、17154、19578 │                │
│                │、19660、19985號、│、19660、19985號、│                │
│                │第25619號、99年度 │第25619號、99年度 │                │
│                │毒偵字第2439號    │毒偵字第2439號    │                │
├───┬────┼─────────┼─────────┼────────┤
│      │法  院  │    臺中地院      │    臺中地院      │                │
│      ├────┼─────────┼─────────┼────────┤
│最  後│案  號  │99年度訴字第2611號│99年度訴字第2611號│                │
│事實審│        │、第3399號        │、第3399號        │                │
│      ├────┼─────────┼─────────┼────────┤
│      │判  決  │  100年3月25日    │  100年3月25日    │                │
│      │日  期  │                  │                  │                │
├───┼────┼─────────┼─────────┼────────┤
│      │法  院  │    臺中地院      │    臺中地院      │                │
│      ├────┼─────────┼─────────┼────────┤
│確  定│案  號  │99年度訴字第2611號│99年度訴字第2611號│                │
│判  決│        │、第3399號        │、第3399號        │                │
│      ├────┼─────────┼─────────┼────────┤
│      │判    決│100年7月26日      │100年7月26日      │                │
│      │確定日期│                  │                  │                │
└───┴────┴─────────┴─────────┴────────┘